# 境外子公司合并报表期间

提问人：胡倩 tracer 时间：2023-10-18 22:45:54
在实务中遇到问题，想向陈版主请教
A公司为中国境内成立公司，有一家香港的子公司B公司，能否A公司合并B公司的 2023 年报告期为自然年度 1 月 1日-12月 31 日，但是B公司单独出具报告时报告期间能否选择 4 月 1 日-3月 31 日。
陈版，请问上述报告期间选择是否有相关准则规定。

回答人：chenyiwei
1 、B公司作为境外子公司，其自身的法定报表的会计期间起始日可根据其注册地的相关法律法规确定，不执行内地的相关规定。
2 、内地母公司在编制合并报表时，应要求该境外子公司根据母公司的会计期间对其报表进行调整，编制调整后的该子公司财务报表，用于母公司编制合并报表。（实际操作中可以考虑重要性原则，但原则上，即使是对不重大的子公司，母子公司会计期间的差异也不应大于三个月。）